---
title: "Exercício"
author: "Carolina Musso"
date: "`r format(Sys.Date(), '%d de %B, %Y'`"
output: html_document
---

```{r setup, include=FALSE}
knitr::opts_chunk$set(echo = TRUE)
```

# Questão 1

O código abaixo irá instalar (caso não estejam instalados) e carregar os pacotes necessários para este exercício. 

```{r}
# PACOTES ----
rm(list=ls())
if(!require("pacman")) install.packages("pacman")
pacman::p_load(tidyverse, rio, tm, wordcloud)
```

As linhas de código abaixo irá realizar o download do banco de dados do opendatasus, e salva-lo como um objeto denominado `dados_datasus`

```{r pacotes}
dados_datasus <- rio::import("https://d26692udehoye.cloudfront.net/SRAG/2019/INFLUD19.csv")
```

Utilizando, preferencialmente, as funções do pacote `strigr` (que estão incluídas no pacote tidyverse carregado acima), faça como se pede. 

## a) Filtre o banco apenas para as linhas que contém o uso de azitromicina (informações contina na coluna `OUT_ANTIV`). Lembre-se que este medicamento pode estar escrito de várias formas, tente ser o mais compreensivo possível.

```{r}
dados_datasus %>% 
  filter(...)
```

## b) Agora faça uma seleção semelhante, mas apenas para os casos em que azitromicina foi o primeiro medicamento citado.

```{r}

```

## c) Cria uma nova coluna , chamada USO_DE_ANTIBIÓTICO que conterá a informação "Sim" para as linhas que contém palavras terminando com "cina". Dica: ude a função `ifelse()` ou `case_when()`. 

```{r}
dados_datasus %>% 
  mutate(USO_DE_ANTIBIÓTICO= ....)
```

# Questão 2 - desafio

## a) Partindo do vetor de palavras criado abaixo, tente seguir as intruções do blog que abrirá abaixo para fazer uma nuvem de palavras com as palavras da coluna trabalhada acima. 

```{r}
browseURL("https://rpubs.com/amrofi/word_cloud_with_R_Mateus")
```

```{r}
vetor_de_palavras <- dados_datasus %>% 
  filter(OUT_ANTIV!=""&!is.na(OUT_ANTIV)) %>% # remove linhas vazias
  select(OUT_ANTIV) %>% 
  pull() %>% 
  str_c(collapse = " ")
```


